【裁判字號】    89,上易,1302
【裁判日期】    890605
【裁判案由】    違反動產擔保交易法
【裁判全文】
臺灣高等法院臺南分院刑事判決            八十九年度上易字第一三二號    Ｇ
      上  訴  人
      即  被  告  甲  ○  ○
右上訴人因違反動產擔保交易法案件，不服臺灣臺南地方法院八十九年度易字第一二
四七號中華民國八十九年六月五日第一審判決（起訴案號：臺灣臺南地方法院檢察署
八十九年度偵字第二四一０號），提起上訴，本院判決如左：
      主      文
上訴駁回。
      事      實
一、甲○○於民國八十八年三月十一日以購車為由，向美商花旗銀行股份有限公司台
    南分公司辦理汽車貸款新台幣（下同）五十八萬元，並依動產擔保交易法規定，
    以其所購得牌照號碼ＵＮ─八一七０號自小客車一輛設定動產抵押予美商花旗銀
    行股份有限公司台南分公司，為動產擔保交易之債務人，雙方約定分三十六期攤
    還本息，標的物存置地點為甲○○之上開台南縣安定鄉港口村港口四○三號處，
    在貸款未付清之前，標的物僅得依約占有使用，不得任意遷移或為其他處分。詎
    甲○○僅繳七期之貸款，尚餘本息五十五萬六千六百八十四元，即拒不付款，並
    意圖不法之利益，將上開自用小客車出質位於台南市安南區之永順當舖質押二十
    萬元，致美商花旗銀行股份有限公司台南分公司追索無著，受有損害。
二、案經美商花旗銀行股份有限公司台南分公司訴請臺灣臺南地方法院檢察署檢察官
    偵查起訴。
      理      由
一、被告甲○○經合法傳喚，無正當理由不到庭，惟上開事實，業經其在原審坦承不
    諱，核與告訴人美商花旗銀行股份有限公司台南分公司代理人王中昱於原審指訴
    情節相符，復有貸款車輛動產抵押契約及動產擔保交易動產抵押設定登記申請書
    各一件（均影本）附卷可稽。又查上開契約約定標的物存置地點為被告甲○○之
    上開台南縣安定鄉港口村港口四○三號處，在貸款未付清之前，標的物僅得依約
    占有使用，不得任意遷移或為其他處分，乃被告於僅繳納部分貸款，尚未清償完
    畢時，未徵得債權人即告訴人之同意，擅將該車出質，又未繳納餘款，其主觀上
    顯有不法利益之意圖，是本件事證明確，被告犯行至堪認定。
二、查被告係動產擔保交易之債務人，竟意圖不法之利益，將標的物出質，核其所為
    係犯動產擔保交易法第三十八條之罪。原審認被告罪証明確，適用動產擔保交易
    法第三十八條，刑法第十一條前段、第四十一條，罰金罰鍰提高標準條例第一條
    前段、第二條並審酌被告之品行、犯罪之動機、目的、手段、所生危害、未與告
    訴人和解、犯後坦承不諱等一切情狀，量處拘役伍拾日，並諭知易科罰金以參佰
    元折算標準，認事用法俱無不合，量刑亦稱妥適，被告等上訴意旨否認犯罪，空
    言指摘原判決不當，並無可取，為無理由，應予駁回。
三、被告經合法傳喚，無正當理由不到庭，不待其陳述逕行判決。
四、據上論斷，應依刑事訴訟法第三百六十八條、第三百七十一條判決如主文。
本案經檢察官劉欽銘到庭執行職務。
中    華    民    國      八十九      年      九      月      二十一    日
                                  臺灣高等法院臺南分院刑事第六庭
                                      審判長法官  戴    勝    利
                                            法官  顏    基    典
                                            法官  徐    宏    志
右正本證明與原本無異。
不得上訴。
                                      法院書記官  吳    銘    添
中    華    民    國      八十九      年      九      月     二十五    日
附錄：本判決論罪科刑法條：
動產擔保交易法第三十八條：動產擔保交易之債務人，意圖不法之利益，將標的物遷
                          移、出賣、出質、移轉、抵押或為其他處分，致生損害
                          於債權人者，處三年以下有期徒刑、拘役或科或併科六
                          千元以下罰金。


司法院資訊處製作；財團法人民間司法改革基金會備份。
